【裁判字號】    90,易,1963
【裁判日期】    901017
【裁判案由】    竊盜
【裁判全文】
臺灣桃園地方法院刑事判決                          九十年度易字第一九六三號
    公  訴  人  臺灣桃園地方法院檢察署檢察官
    被      告  甲○○
右列被告因竊盜案件，經檢察官提起公訴（九十年度偵字第一一四三七號），本院判
決如左：
    主  文
甲○○竊盜，處拘役伍拾日，如易科罰金，以參佰元折算壹日。
    事  實
一、甲○○與丙○○原係同居男女朋友，後因故分手，甲○○乃於九十年五月三十日
    上午前往其原同居處所，欲取回置於該處財物，因丙○○拒不開門，而與丙○○
    發生爭吵，甲○○遂離去，詎意圖為自己不法之所有，同日晚間七時許，在桃園
    縣中壢市○○路○段三十四號丙○○母親住處前，徒手竊取丙○○弟媳丁○○所
    有未上鎖而停放於該處，車牌號碼ＲＷＨ─三二九號之機車一部，適為乙○○與
    其母丙○○乘坐計程車返回上址時發覺，通知丁○○報警，嗣經警循線查獲。
二、案經丁○○訴由桃園縣警察局中壢分局報告台灣桃園地方法院檢察署檢察官偵查
起訴。
    理  由
一、訊據被告甲○○矢口否認右揭犯行，辯稱：其未竊取上開機車，伊當時是與丙○○吵架後，走路途經中壢市○○路○段三十四號前，欲前往中壢火車站搭車云云
    ；惟查：（一）右揭事實，業據告訴人丁○○指訴綦詳，核與目擊證人乙○○證
    稱：九十年五月三十日我跟奶奶去我媽媽那裡（桃園縣中壢市○○○街二一五之
    五號五樓）後，跟媽媽、奶奶要回中壢市○○路○段三十四號的家，約當日晚上
    七點左右到家，我看到甲○○牽著一部白色五○ＣＣ機車，當時他穿藍白粉紅條
    紋的襯衫，黑色長褲，他沒有戴眼鏡，我不知道他為何要用牽的，甲○○牽機車
    往中壢方向走，．．．，我主動跟我媽媽講，甲○○牽著車。那時我奶奶上樓問
    我舅媽丁○○，機車有無騎回來，我舅媽說有，所以確定機車被牽走。因為我們
    不敢去追，但我有看到機車號碼是ＲＷＨ－三二九號等語（見偵卷第十八頁、本
    院九十年九月七日筆錄）；另一目擊證人丙○○證稱：我與甲○○以前在中壢市
    ○○○街二一五之五號五樓同居，．．．，因為他很愛賭博，所以我跟他分手，
    於九十年五月三十日，甲○○到我們同居的地點，一直敲門，騷擾我，害我不能
    上班，後來停了一段時間，確定他人已經走了之後，在當天下午四點多，我打電
    話叫我媽及女兒過來接我，我們回去中壢市○○路○段三四號我媽媽的住處。下
    計程車時，我發現我弟媳婦丁○○放在門前的車號ＲＷＨ－三二九號機車不見，
    我本以為丁○○騎出去，而我及女兒看到甲○○牽著一部白色的五○CC機車，廠
    牌我沒有注意，但我確定是丁○○的機車等語（見偵卷第第六頁、本院九十年九
    月七日筆錄）之情節相符，且互核證人丙○○、乙○○之證詞供述之主要情亦相
    吻合，且酌以被告於警訊時亦供稱：伊是有向丙○○索討公事包．．．等語，核
    與證人丙○○於警訊時證述：伊有打電話問甲○○為何要將機車牽走，甲○○說
    要伊將公事包還給他，才會返還機車，．．．等語之情節相符，足見證人丙○○
    證詞與事實相符，應堪採信。又被告先則於警訊時辯稱：九十年五月三時日晚間
    七時三十分許，伊離開中壢市○○○街二一五之五號五樓，因為丙○○不開門見
    面，所以伊才用走的到內壢火車站坐當日二十時四十七分的火車北上台北，中途
    有途經中壢市○○路，但未偷機車云云（見偵卷第三頁反面），然被告嗣於本院
    改稱：我沒有偷丁○○的機車，我是有經過桃園市○○路○段三四號，因為我當
    天九十年五月三十日跟丙○○在中壢市○○○街同居住處吵完架要去做火車，一
    定要經過那裡，我用走路的，要走一個小時才能到中壢火車站云云（見本院九十
    年十月三日筆錄），則被告先則辯稱是要到內壢火車站坐火車，嗣則改稱係要到
    中壢火車站坐火車，而二處之火車站有相當之距離，且所停靠火車班次亦迥不相
    同，被告當無誤認之可能，足見被告所辯即有前後不一之瑕疵，委無足採。此外
    ，復有對車輛竊、車牌失竊資料個別查詢報表－查詢車輛認可資料、贓物領據
    、臺北市政府警察局尋獲車輛證明單、行車執照、保管單、桃園縣警察局車輛協
    尋報案單各乙紙及機車照片五幀在卷足佐，是被告確有上開竊盜犯行無訛。（二
    ）雖被告又辯稱：證人乙○○係丙○○之女兒，所以她所說的話不實在云云，然
    查證人乙○○之於偵查中及本院之證詞，經互核大致相符，且復有上開證物附卷
    足佐，被告空言證人乙○○係證人丙○○之女兒，其證詞即屬不實在，且復未舉
    證證明，證人乙○○之證詞有何不實之處，是被告此部分所辯，要無足採。又被
    告雖聲請傳喚管理員查證案發當時丙○○是否在其原同居住處云云，然查本件事
    實已臻明，已如前述，本院認無再行傳喚該管理員之必要，併此敘明。是被告所
    辯顯係卸責之詞，不足採信。事證明確，被告犯行洵堪認定。
二、核被告所為係犯刑法第三百二十條第一項普通竊盜罪。爰審酌被告犯罪動機、目
    的、手段、所生之危害及犯後之態度等一切情狀，量處如主文所示之刑，並諭知
    易科罰金之折算標準，以示懲儆。
據上論斷，應依刑事訴訟法第二百九十九條第一項前段，刑法第三百二十條第一項、
第四十一條第一項前段，罰金罰鍰提高標準條例第一條前段、第二條，判決如主文。
本案經檢察官吳廣莉到庭執行職務。
中      華      民      國      九十    年      十      月      十七    日
                                 臺灣桃園地方法院刑事第四庭
                                             法  官   邱滋杉
右正本證明與原本無異。
如不服本判決，應於判決送達後十日內向本院提出上訴狀( 應附繕本 )，上訴於
臺灣高等法院。
                                             書記官   周巧屏
中      華      民      國      九十     年     十      月      十九   日
附錄法條：
刑法第三百二十條
意圖為自己或第三人不法之所有，而竊取他人之動產者，為竊盜罪，處五年以下有期
徒刑、拘役或五百元以下罰金。
意圖為自己或第三人不法利益，而竊佔他人之不動產者，依前項之規定處斷。
前二項之未遂犯罰之。


司法院資訊處製作；財團法人民間司法改革基金會備份。
